# 向各位前辈请教：这种情况下的企业吸收合并应该如何处理？

提问人：墙角的吉他 时间：2017-07-05 21:46:59
甲企业是A企业和B企业股东方，持股比例49%。 乙企业是A企业的控股方，持股比例51%。 丙企业是B企业的控股方，持股比例51%乙与丙各自独立，非同一控制下的两个企业。
若A吸收合并B，那么针对甲、乙、丙、A、B五方应遵循什么准则处理，这五方各自财务应如何处理？
问题比较繁琐，恳请各位前辈指教！ 在此谢过了！

回答人：chenyiwei
A按非同一控制下合并处理（假设B构成业务，下同）。 B作为被吸收方，正常结束账务。 甲：如果在吸收合并完成后的A中继续保持49 ％股权和重大影响，则认为是不具有商业实质的非货币性资产交换（以B的股权换取增量A的股权），按权益法对B核算到吸收合并完成日，再将对B的长期股权投资的账面价值并入对A的长期股权投资的账面价值。 乙、丙：应注意根据吸收完成后的股权比例等因素确定谁是新A公司的控股方。控股方按非同一控制下合并处理；另一方按处置子公司并导致丧失控制权处理。双方在合并报表层面也应作出对应的处理。

提问人：墙角的吉他 时间：2017-07-06 16:34:11
感谢陈版的回复，谢谢！
我在这里还想再问一下，是不是这样的流程： 1 、先对B进行资产评估，在评估后，丙企业股权由乙企业收购，同时B的资产、负债、人员由A企业接收，在此期间B企业是不需要清理债权债务的是吧？因为债权债务直接转移给了A企业？ 2 、A吸收合并B的同时，乙企业按B企业评估价的51%向丙支付现金即可？ 3 、A企业与B企业各自有两个股东，算是合营企业吗？吸收合并是否适用于准则第 20 条如果 A企业与B企业属于同一集团，但要往上四个层级才属于同一控制人，这是否符合同一控制？ 另外是否属于同一控制人，是不是以当地税务机关认定为准？ 如果属于同一控制，以上流程是不是就免去了评估，以合并日B企业的账面价值做为公允价值即可？
非财务人员可能相关术语不够准确，再次感谢~

回答人：chenyiwei
具体的操作流程取决于双方的谈判结果，可向此方面有实务操作经验的人士咨询。同一控制的判断是看最终控制方的，不论有几层。
是否为同一控制的判断，会计准则有明确规定，一般参照会计准则规定判断。